【裁判字號】    90,上易,3504
【裁判日期】    900628
【裁判案由】    傷害
【裁判全文】
臺灣高等法院刑事判決                            九十年度上易字第三五四號
    上  訴  人  臺灣桃園地方法院檢察署檢察官
    被      告  乙○○
右上訴人因被告傷害案件，不服臺灣桃園地方法院九十年度易字第一二三六號，中華
民國九十年六月二十八日第一審判決（起訴案號：臺灣桃園地方法院檢察署九十年度
偵字第六四五七號），提起上訴，本院判決如左：
    主      文
上訴駁回。
    理      由
一、本案經本院審理結果，認第一審判決對被告乙○○為無罪之諭知，核無不當，應
    予維持，並引用第一審判決書記載之證據及理由（如附件）。
二、檢察官上訴意旨略以：查被告乙○○於偵查中供稱「本件當時僅與告訴人拉扯，
    告訴人之傷係拉扯所致，並未出手毆擊。」，於原審中亦稱「她（告訴人）把小
    狗弄丟後我把小狗找回來，她又把小狗帶走，我要去把小狗帶回來，我們兩個人
    在拉扯小狗時，我們兩個都跌倒，她才受傷，我們沒住在一起，她與別人同居，
    我有帶警察去抓姦，她之前（有）打我，我有驗傷單。」，如此新舊糾葛交織，
    足證被告於案發當時甚有可能對於告訴人引發激烈之肢體衝突，又原審詢以告訴
    人為何臉部受傷時，被告亦答稱「因為跌倒」，顯見被告對於告訴人因本件爭執
    因而受有傷害一節並無異議，至告訴人指訴受毆情節，雖與受傷部位不盡相符，
    衡情指訴受毆部位驗無外傷，亦非無可能，另告訴人指訴受毆之「（毆打）背部
    、（扭抓）手臂、（抓傷）脖頸」部分，雖未提出驗傷單，然被告對於告訴人受
    有傷害一節既無異議，退步而言，被告於拉扯中致告訴人受傷是否毫無罪責，似
    值商榷，難認原判決妥適云云。
三、經查，告訴人於警訊時指訴稱伊於九十年四月八日遭被告毆打成傷，然所提出由
    振生醫院所出具之診斷證明書則明載應載日期為八十九年七月十一日，是則該診
    斷證明書所載告訴人身體所呈現「左臉、左大腿及右膝多處挫傷瘀血」之傷害，
    核與告訴人所指訴被告於九十年四月八日之行為無關；再查，依被告歷次供述，
    其中於警訊時所稱「（對甲○○所提出振生醫院驗傷單做何解釋）我想是因為雙
    方拉扯，他跌倒撞到或是拉扯過程中所留下之傷痕。」，查與本件公訴事實所指
    於九十年四月八日之傷害行為無涉，其另於警訊所稱「九十年四月八日十八時五
    十分在蘆竹鄉○○○路五六巷口與其有拉扯行為，我沒有用手毆打甲○○。」、
    「（你們因何會拉扯）我們為了爭奪他手中的小狗，雙方互相拉扯。」，暨於偵
    查中供稱「時地無誤，我未打他，兩人爭搶小狗時，拉他所致，有拉他跌倒，我
    亦跌倒受傷。」部分，均未言及告訴人身體因此而受傷，至於被告在原審雖稱「
    我們兩個人在拉扯小狗時，我們兩個都跌倒，他才受傷。」、「（為何他臉部受
    傷）因為跌倒。」，然與告訴人於九十年四月八日警訊時指訴伊遭被告毆打造成
    「脖子有抓痕、背部淤傷」之傷害暨檢察官於上訴書所稱「（毆打）背部、（扭
    抓）手臂、（抓傷）脖頸」相核，關於傷害過程及所造成傷害部位亦不相同，況
    檢察官亦未就該部分提出任何證據資為被告自白之佐證，復以推測之詞指摘原審
    不當而提起上訴，為無理由，應予駁回。
據上論斷，應依刑事訴訟法第三百七十三條、第三百六十八條判決如主文。
本案經檢察官呂光華到庭執行職務
中    華    民    國       九十       年      十一      月     十三     日
                            臺灣高等法院刑事第十九庭
                審判長法  官  許  國  宏
                                      法  官  洪  光  燦
                                      法  官  林  勤  純
右正本證明與原本無異。
本判決不得上訴。
                                      書記官  葉  瑩  庭
中    華    民    國       九十       年      十一      月     十三     日
附件：
臺灣桃園地方法院刑事判決                          九十年度易字第一二三六號
    公  訴  人  臺灣桃園地方法院檢察署檢察官
    被      告  乙○○  男  三十四歲（民國○○○年○月○○日生）
                        住桃園縣蘆竹鄉○○路○段二六巷二二之四號五樓
                        身分證統一編號：Ｐ一二一二八五一號
右列被告因違反家庭暴力防治法之傷害，經檢察官提起公訴（九十年度偵字第六四五
七號），本院判決如左：
    主  文
乙○○無罪。
    理  由
一、公訴意旨略以：被告乙○○為甲○○之夫，於民國九十年四月八日晚上六時五十
    分許，在桃園縣蘆竹鄉○○○路五十六巷附近，與甲○○因細故衝突，竟基於傷
    害人身體之犯意，徒手毆打甲○○，致甲○○受有左臉、左大腿及左膝多處挫傷
    瘀血之傷害，因認被告涉犯刑法第二百七十七條第一項之傷害罪嫌云云。
二、按犯罪事實應依証據認定之，無証據不得推定其犯罪事實。又不能証明被告犯罪
    者，應諭知無罪之判決，刑事訴訟法第一百五十四條、第三百零一條第一項分別
    定有明文。再按事實之認定，應憑証據，如未能發現相當証據，或証據不足以証
    明，自不能以推測或擬制之方法，為裁判基礎，此有最高法院四十年台上字第八
    六號判例可資參照。
三、公訴人認被告涉犯上開罪嫌，無非係以告訴人甲○○之指訴及卷附之診斷証明書
    一紙為憑據。訊據被告乙○○堅決否認有右揭傷害之犯行，辯稱：因甲○○將伊
    所飼養之小狗帶走，當時伊係要把小狗帶回去，在與甲○○互相拉扯小狗時，兩
    人均因而跌倒，才致她受傷，伊並沒有打她，且伊與甲○○於八十九年七、八月
    間就分居了，已沒有住在一起，她現在與別的男人住在一起等語。經查，據告訴
    人甲○○於警訊時指稱：「當時乙○○酒醉至我娘家外吵鬧，說要找我，我害怕
    躲在我哥哥房間內，他在外面與我哥哥秦進旺兩人有口角後雙方拉拉扯扯，我騎
    車要到派出所，在五福六路五六巷口，被其攔下，我就徒手拉扯我頭髮，扭抓我
    的手臂，打我的背部，他每次酒醉就會到我娘家吵並打我。（你們現有無同居？
    ）我們從八十九年七月份就分居了。」（見偵查卷第五頁及背面），顯見依告訴
    人之前開指訴，其受被告毆打因而受傷之部位應係頭部、手臂及背部，惟觀諸告
    訴人甲○○所呈由振生醫院開具之診斷証明書所載，告訴人之應診日期係八十九
    年七月十一日，核與其原先所稱係九十年四月八日遭被告毆打之日期已有不符，
    再參以其上病名係載「左臉、左大腿、左膝多處挫傷瘀血」，該受傷之部位均與
    告訴人甲○○於警訊時所陳被告係以「拉扯我頭髮，扭抓我的手臂，打我的背部
    」方式毆打之部位完全歧異，且該紙診斷証明書係於九十年四月九日開具，如告
    訴人甲○○確係九十年四月八日遭被告毆擊，然此至開具該証明書之日期僅隔一
    日，告訴人甲○○當不致因記憶模糊而有所誤指，故告訴人甲○○於警訊之指訴
    與其所呈之診斷証明書有前開所述多所不符合之處，已難採信為真實。本院雖依
    告訴人甲○○於警訊時所陳之居所即被告現行居住之處所按址傳訊其到庭，惟其
    未到庭，而據告訴人甲○○及被告二人於警訊時所陳，其二人已未同住一起，被
    告亦稱其不知告訴人現行居所，故已無從通知其到庭再為補充陳述及說明。告訴
    人甲○○於警訊之指訴既無足採信，應認被告之辯詞始屬真實，堪予採信。此外
    復查無其他積極証據足認被告有公訴人所指之犯行，應認不能証明被告犯罪，爰
    依法諭知無罪之判決。
據上論斷，應依刑事訴訟法第三百零一條第一項，判決如主文。
本案經檢察官陳志全到庭執行職務。
中      華      民      國    九十      年      六      月    二十八    日
                              臺灣桃園地方法院刑事第二庭
                                  法  官    林  恆  吉
右正本證明與原本無異。
如不服本判決，應於判決送達後十日內向本院提出上訴狀( 應附繕本 )，上訴於
臺灣高等法院。
                                  書記官    邱  仲  騏
中      華       民      國    九十     年      七      月      三      日


司法院資訊處製作；財團法人民間司法改革基金會備份。
